【裁判字號】    90,上訴,1332
【裁判日期】    901130
【裁判案由】    偽造文書
【裁判全文】
臺灣高等法院臺南分院刑事判決          九十年度上訴字第一三三二號  Ａ
      上  訴  人
      即  被  告  甲  ○  ○
      選任辯護人  黃  勝  昭
右上訴人因偽造文書案件，不服臺灣嘉義地方法院八十九年度訴緝字第一六號中華民
國九十年八月十日第一審判決（起訴案號：臺灣嘉義地方法院檢察署八十六年度偵字
第五○七九號），提起上訴，本院判決如左：
      主      文
上訴駁回。
      事      實
一、甲○○自民國（下同）八十四年二月五日起，即陸續在嘉義縣竹崎鄉灣橋村崎腳
    一七三號住處自任會首，分別向親戚、朋友及鄰居等召集如附表一所示之互助會
    共計五會，採內標制（即尚未得標之活會者扣除標金後繳納會款），並在嘉義縣
    竹崎鄉灣橋村崎腳一七三號住處進行開標事宜。甲○○因被會員倒會致會款資金
    週轉困難，乃藉俗稱以會養會之方式，經營如附表一所示之互助會，嗣因無力負
    擔龐大之互助會款，竟基於意圖為自己不法之所有及行使偽造私文書之概括犯意
    ，自八十四年某月起，連續利用會員以電話競標而於投標時未悉數到場及各會員
    間彼此互不認識之機會，向到場之會員佯稱業經授權，於未記明標單字樣之空白
    紙張上，未經如附表一所示各活會會員之授權，偽填如附表一所示各活會會員署
    名及投標金額之標單，依習慣表示投標會員擬競價投標之意思，而參與競標行使
    之，得標後向其他活會會員詐稱該次係由其冒名之會員得標，向被冒名之會員稱
    係其他會員得標，使不知情會員誤認被冒名之會員得標，陷於錯誤按月交付會款
    予甲○○，足以生損害於附表一所示被冒名之會員及其他各活會會員。其各次冒
    標時間、利息、詐財總金額為一百三十八萬七千五百元（詳如附表一所示）。迨
    於八十六年四月二十五日，甲○○將所召集互助會之會款收齊後，即潛逃無蹤，
    放任互助會倒會停標。嗣經會員互相聯絡查證後，始知受騙。
二、案經乙○○及丙○○訴由法務部調查局嘉義市調查站報請臺灣嘉義地方法院檢察
    署檢察官偵查起訴。
      理      由
一、訊據上訴人即被告甲○○固坦承於右揭時地，自任會首召集互助會，冒標部分會
    款之事實，惟矢口否認有何偽造文書犯行，辯稱：伊只告訴會員有人打電話來標
    會，並未寫標單偽造文書之情事。另附表一所示第一會係冒標五會、第二會並無
    冒標、第四會冒標三會、第五會僅冒標一會而已云云。
二、經查：
（一）被告未徵得附表一各會活會會員之同意而冒標其會款等情，業據告訴人乙○○
      及丙○○於原審偵審中指述甚詳，並經證人李方素系、李黃金蟬、黃清山、丁
      ○○、巫美珍、陳美惠、黃清和、陳菊枝、羅黃素蘭、范羅水妹、李林秀綿、
      李林夜香、陳義男、許秀芷、羅蕭美、莊永松、薛淑卿、陳廖敏玉、施彬彬、
      王惠儀、吳仁富、黃淑惠、吳美瑩、鍾伯慶、李素蓮、張美紗、鍾景秋、林昆
      利於原審證述屬實，復有上揭告訴人、證人所提如附表一所示之互助會會簿及
      被害會員名單（見偵查卷第一二頁至第五七頁）在卷可稽。
（二）被告於本院審理時固改稱伊未以填寫標單之方式冒標會款，不構成偽造文書罪
      云云。然被告以偽造之標單冒標如附表所示各互助會會之會款乙節，迭據被告
      於原審調查時供承：「（問：是否有偽造標單？）有；（問：如何冒標？）有
      時看到沒人來標即自己收下，有時偽寫標單得標」等語在卷（見原審八十九年
      四月七日、五月十一日筆錄），核與證人莊永松證稱：「（問：你們都有去看
      標會？）我曾至被告家投標，標單上寫姓名、金額；（問：被告有在現場寫標
      單？）有的」等語（見原審八十九年六月九日筆錄、本院九十年十一月二日筆
      錄）、證人施彬彬證稱：「（問：你們有看過開標否？地點在何處？）我有看
      過，在他（即被告）家開標，他主持的，標單上寫名字及金額，我們的會錢都
      交給被告」等語（見原審八十九年七月二十八日筆錄）、證人乙○○證稱：「
      她（即被告）常常說之前有人打電話來標，他忘記了，他再寫標單放進去」等
      語（見本院九十年十一月二日筆錄），互核一致，被告此部分之自白與事實相
      符，應堪採信。是被告事後於本院審理時翻異前詞、空言否認上情，自難採認
      。至被告另辯稱伊僅在標單上填寫一定金額，並未記載會員姓名云云，並以證
      人施彬彬於原審證稱：「（問：被告如何冒標？）我有去看過他丟標單進去，
      但不知道他寫何人的名字」等語為證（見九十年十一月二日庭呈辯護意旨狀）
      。惟查：被告確於標單上偽填會員名義及投標金額乙節，業據證人莊永松及林
      妙玲於原審及本院調查時證述明確，且經證人施彬彬於原審同一調查期日指證
      綦詳，業如前述，參以證人施彬彬所稱「不知道他寫何人的名字」等語，僅表
      示證人施彬彬並不能辨別被告究係以何人之名義填寫標單投標之事實，並未證
      明被告冒標之標單未書寫被冒名之會員名義，故證人施彬彬前開原審證詞，不
      足為被告有利之證據。
（三）附表一所示編號１、２、４、５之互助會尚有活會各十會、五會、十一會、十
      四會等情，業據告訴人乙○○、丙○○、丁○○、證人李方素系、李黃金蟬、
      黃清山、丁○○、巫美珍、陳美惠、黃清和、陳菊枝、羅黃素蘭、范羅水妹、
      李林秀綿、李林夜香、陳義男、許秀芷、羅蕭美、莊永松、薛淑卿、陳廖敏玉
      、施彬彬、王惠儀、吳仁富、黃淑惠、吳美瑩、鍾伯慶、李素蓮、張美紗、鍾
      景秋、林昆利分別於原審偵審時證稱明確，且如附表一編號１、２、４、５之
      互助會分別僅剩三會、三會、十會、十二會到期，是如附表一編號１、２、４
      、５之互助會分別有七會、二會、一會、二會遭冒標，顯見被告確有以如附表
      一編號１、２、４、５之互助會會員名義冒標會款之事實甚明，是被告上開所
      辯，不足採信。至被告自白如附表一所示第四會其冒標三會，與上揭告訴人、
      證人等所供證不符，尚難以其自白即認定被告就如附表一所示第四會冒標三會
      ，併此敘明。
（四）被告對於附表一所示之互助會究係何時、以多少標金冒標均已不復記憶，只記
      得約新台幣（下同）二千至三千元不等乙節，業據被告於原審調查時（見本院
      八十九年七月二十八日訊問筆錄）供明在卷；而被告究係何時冒標、冒標何人
      、標金數額，會員等均無法得知乙情，亦據告訴人乙○○、丙○○、丁○○於
      調查站調查時，證人李方素系、李黃金蟬、黃清山、丁○○、巫美珍、陳美惠
      、黃清和、陳菊枝、羅黃素蘭、范羅水妹、李林秀綿、李林夜香、陳義男、許
      秀芷、羅蕭美、莊永松、薛淑卿、陳廖敏玉、施彬彬、王惠儀、吳仁富、黃淑
      惠、吳美瑩、鍾伯慶、李素蓮、張美紗、鍾景秋、林昆利於原審調查時證述屬
      實，是被告冒標共詐取之會款，本院即以被告所供稱冒標標金二千元至三千元
      之平均數二千五百元計算其各會各次詐取之會款金額，計被告共詐領之會款為
      一百三十八萬七千五百元，因被告各會冒標之會次不詳，各會各次被告冒標時
      之活會會員會數，應該會比倒會前最後一次標會時之活會會員會數多或相同，
      被告冒標時各活會會員應繳會款以標金二千五百元計算其各會各次詐取之會款
      金額，亦會比實際上應繳會款多或少或相同，故被告各會各次冒標實際上共詐
      領之會款應為一百三十八萬七千五百元（詳如附表一所示）；至公訴人認定被
      告共詐得會款約二千二百十九萬元，因公訴人並未敘明該金額如何計算，尚不
      足採。是被告招募如附表一所示各互助會，冒標共詐取之會款以一百三十八萬
      七千五百元較為可採，被告冒標詐領會款後供己使用，嗣並逃匿無蹤，避不見
      面，足見被告於召集互助會時即有為自己不法所有之意圖。
      綜上所述，被告所辯，無非係事後卸責之詞，無可採信。本件事證明確，被告
      犯行堪以認定。
三、按我國民間合會除有特別約定外，僅係會首與會員訂立之契約，會員與會員間並
    無法律關係存在，而已得標會員，依據其與會首間之契約，無論何人得標，均有
    按期繳交會款之義務，故會首冒名盜標詐欺所得之款，應僅限於未得標會員繳納
    之會款（至民法債編於八十八年四月二十一日修正公布後，就會員與會首、會員
    與會員間之權利義務關係雖略有調整，然於本件係該法施行前已成立之犯罪，就
    被害人及所詐得金額之認定不生影響），合先敘明。又按冒用他人名義在標單上
    書寫姓名及所出利息之行為，依民間互助會之習慣，除表示標會之會員外，另表
    示該名義人願出所書之利息金額標取會款，並非單純之只為投標會員之識別，故
    於標單上冒簽他人姓名，乃表示投標名義人簽名之意思，應認係偽造他人之署名
    ；從而，如被告在標單上偽造他人名義之署名及標息，自應成立刑法第二百二十
    條第一項、第二百十條以文書論之偽造準私文書罪，最高法院八十九年度台上字
    第三五七九號、九十年度台上字第六四六○號判決採同一見解。本件被告甲○○
    偽造標單後，持以行使參與投標得標，使活會會員陷於錯誤而交付會款，足以生
    損害於被冒標之會員及其他活會會員，核其所為，係犯刑法第二百十六條、第二
    百十條、第二百二十條第一項之行使偽造私文書罪及同法第三百三十九條第一項
    之詐欺取財罪。被告偽造如附表一所示活會會員署名於標單上，為其偽造標單之
    階段行為，不另論罪。又其偽造標單後復持以投標行使，偽造私文書之低度行為
    應為行使偽造私文書之高度行為所吸收，只論以行使偽造私文書一罪。其先後多
    次行使偽造私文書、詐欺取財犯行，時間緊接，方法相同，所犯又係構成要件相
    同之罪名，顯均係基於概括之犯意為之，應均依連續犯之規定各論以一罪，並加
    重其刑。再被告先後以一冒標行為同時詐騙會員多人，為想像競合犯，應依同法
    第五十五條前段之規定，從一詐欺取財罪處斷。另被告係以行使偽造標單為方法
    達其詐欺取財之目的，所犯連續行使偽造私文書及詐欺取財二罪間，有方法結果
    之牽連關係，應依刑法第五十五條之規定，從一重之行使偽造私文書罪處斷。
四、原審以被告罪證明確，適用刑法第五十六條、第二百十六條、第二百二十條第一
    項、第二百十條、第三百三十九條第一項、第五十五條，罰金罰鍰提高標準條例
    第一條前段規定，並於審酌被告犯罪之動機及目的在於取得資金供自己不法所有
    挪為他用、其利用與被害人間均為朋友、鄰居，具有長久信賴關係與情誼之犯罪
    手段、犯罪惡性與危害重大、倒會後又避不見面，犯罪後缺乏解決誠意復逃亡近
    三年始經原審通緝到案及所得利益，犯罪後坦承部分犯行等一切情狀，量處有期
    徒刑一年六月。並敘明被告偽造之標單，經被告於行使得標後，均已丟棄滅失，
    ，為免將來執行困難，不予宣告沒收該等標單及其上偽造之署名。經核原判決認
    為事用法，並無不合，量刑亦屬妥適，被告上訴意旨否認偽造文書及認原審量刑
    過重，請求減輕其刑，為無理由，應予駁回。
五、公訴意旨另以：被告甲○○明知其財務狀況甚差，意圖為自己不法之所有，並基
    於概括之犯意，先後於其所招募如附表二所示之互助會冒標，詐取活會會員之會
    款，因認其此部分犯嫌，亦係涉犯刑法第二百十六條、第二百二十條第一項、第
    二百十條之行使偽造私文書及第三百三十九條第一項之詐欺罪嫌。然查，附表二
    編號１所示被告自起會時起迄倒會前最後一次標會應存活會為九會，而被告倒會
    前最後一次標會時已知未標取會款之會員會數共九會；編號２所示被告被告自起
    會時起迄倒會前最後一次標會應存活會為十三會，而被告倒會前最後一次標會時
    已知未標取會款之會員會數共六會；編號３所示被告自起會時起迄倒會前最後一
    次標會應存活會為十八會，而被告倒會前最後一次標會時已知未標取會款之會員
    會數共十三會；編號４所示被告自起會時起迄倒會前最後一次標會應存活會為十
    七會，而被告至倒會前最後一次標會時已知未標取會款之會員會數共六會，是以
    未標取會款之會員會數並未逾各該互助會停會後應存之正確活會會數，尚難證明
    被告有冒標附表二所示互助會之犯行。經核原審此部分之認定，並無不合，附此
    說明。
據上論斷，應依刑事訴訟法第三百六十八條，判決如主文。
本案經檢察官曾銘芳到庭執行職務。
中    華    民    國      九十      年      十一      月      三十      日
                                  臺灣高等法院臺南分院刑事第三庭
                                      審判長法官  黃    崑    宗
                                            法官  莊    俊    華
                                            法官  林    勝    木
右正本證明與原本無異。
如不服本判決，應於判決送達後十日內向本院提出上訴狀，其未敘述理由者並應於提
出上訴狀後十日內向本院補提理由書（應附繕本)。
                                      法院書記官  吳    秋    賢
中    華    民    國      九十      年      十二      月        三      日
附錄本案論罪科刑法條全文：
刑法第三百三十九條第一項：
意圖為自己或第三人不法之所有，以詐術使人將本人或第三人之物交付者，處五年以
下有期徒刑、拘役或科或併科一千元以下罰金。
刑法第二百十條：
偽造、變造私文書，足以生損害於公眾或他人者，處五年以下有期徒刑。
刑法第二百十六條：
行使第二百十條至第二百十五條之文書者，依偽造、變造文書或登載不實事項或使登
載不實事項之規定處斷。
刑法第二百二十條：
在紙上或物品上之文字、符號、圖畫、照像，依習慣或特約，足以為表示其用意之證
明者，關於本章之罪，以文書論。
附表一：
┌──┬────┬──┬──┬──┬────┬───┬────┬────┐
│編號│會    期│會員│每會│冒標│冒標利息│冒標時│未冒標時│已知未標│
│    │        │人數│會款│會數│        │各活會│應存活會│取會款之│
│    │        │    │    │    │        │會員應│（至八十│會員姓名│
│    │        │    │    │    │        │繳會款│六年四月│（即被害│
│    │        │    │    │    │        │各會冒│二十五日│人）及會│
│    │        │    │    │    │        │標共詐│倒會止）│數      │
│    │        │    │    │    │        │領金額│        │        │
│    │        │    │    │    │        │（以二│        │        │
│    │        │    │    │    │        │千五百│        │        │
│    │        │    │    │    │        │元計算│        │        │
│    │        │    │    │    │        │）    │        │        │
└──┴────┴──┴──┴──┴────┴───┴────┴────┘
┌──┬────┬──┬──┬──┬────┬───┬────┬────┐
│    │八十四年│三十│一萬│七會│二千五百│七千五│三會    │李方素系│
│    │二月五日│人  │元  │    │元      │百元，│        │、李黃金│
│    │起至八十│    │    │    │        │冒標七│        │蟬、黃清│
│    │六年七月│    │    │    │        │會，每│        │山（二會│
│    │五日止，│    │    │    │        │會活會│        │）丁○○│
│    │每月五日│    │    │    │        │會員十│        │、李林秀│
│    │開標    │    │    │    │        │會，共│        │綿、許秀│
│  １│        │    │    │    │        │詐得五│        │芷、羅蕭│
│    │        │    │    │    │        │十二萬│        │美、陳文│
│    │        │    │    │    │        │五千元│        │昌（以薛│
│    │        │    │    │    │        │      │        │淑慧名義│
│    │        │    │    │    │        │      │        │入會）、│
│    │        │    │    │    │        │      │        │陳廖敏玉│
│    │        │    │    │    │        │      │        │，共計十│
│    │        │    │    │    │        │      │        │會      │
└──┴────┴──┴──┴──┴────┴───┴────┴────┘
┌──┬────┬──┬──┬──┬────┬───┬────┬────┐
│    │八十四年│三十│一萬│二會│二千五百│七千五│三會    │范羅水妹│
│    │二月五日│人  │元  │    │元      │百元，│        │（二會）│
│    │起至八十│    │    │    │        │冒標二│        │、羅蕭美│
│  ２│六年七月│    │    │    │        │會，每│        │、羅黃素│
│    │五日止，│    │    │    │        │會活會│        │蘭、薛淑│
│    │每月五日│    │    │    ││會員五│        │卿，共計│
│    │開標    │    │    │    │        │會，共│        │五會    │
│    │        │    │    │    │        │詐得會│        │        │
│    │        │    │    │    │        │款七萬│        │        │
│    │        │    │    │    │        │五千元│        │        │
├──┼────┼──┼──┼──┼────┼───┼────┼────┤
│    │八十四年│三十│一萬│六會│二千五百│七千五│五會    │巫美珍、│
│    │三月二十│人  │元  │    │元      │百元，│        │陳美惠、│
│    │五日起至│    │    │    │        │冒標六│        │黃清和、│
│    │八十六年│    │    │    │        │會，每│        │陳菊枝、│
│    │八月二十│    │    │    │        │會活會│        │黃永興、│
│    │五日止，│    │    │    │        │會員十│        │莊永松、│
└──┴────┴──┴──┴──┴────┴───┴────┴────┘
┌──┬────┬──┬──┬──┬────┬───┬────┬────┐
│  │每月二十│    │    │    │        │一會，│        │李麗雪、│
│    │五日開標│    │    │    │        │共詐得│        │李林夜香│
│  ３│        │    │    │    │        │會款四│        │、周素美│
│    │        │    │    │    │        │十九萬│        │（以陳瑞│
│    │        │    │    │    │        │五千元│        │興名義入│
│    │        │    │    │    │        │      │        │會）、陳│
│    │        │    │    │    │        │      │        │義男（以│
│    │        │    │    │    │        │      │        │陳生名義│
│    │        │    │    │    │        │      │        │入會）、│
│    │        │    │    │    │        │      │        │胡藍素秋│
│    │        │    │    │    │        │      │        │，共計十│
│    │        │    │    │    │        │      │        │一會    │
├──┼────┼──┼──┼──┼────┼───┼────┼────┤
│    │八十四年│三十│一萬│一會│二千五百│七千五│十會    │郭木池、│
│    │九月十五│人  │元  │    │元      │百元，│        │李方素系│
│    │日起至八│    │    │    │        │冒標一│        │（二會）│
│    │十七年二│    │    │    │        │會，每│        │、丁○○│
└──┴────┴──┴──┴──┴────┴───┴────┴────┘
┌──┬────┬──┬──┬──┬────┬───┬────┬────┐
│    │月十五日│    │    │    │        │會活會│        │、鍾伯慶│
│    │止，每月│    │    │    │        │會員十│        │、黃淑惠│
│  ４│十五日開│    │    │    │        │一會，│        │、賀沈緞│
│    │標      │    │    │    │        │共詐得│        │、施彬彬│
│    │        │    │    │    │        │會款八│        │、王惠儀│
│    │        │    │    │    │        │萬二千│        │、李林省│
│    │        │    │    │    │        │五百元│        │、乙○○│
│    │        │    │    │    │        │      │        │，共計十│
│    │        │    │    │    │        │      │        │一會    │
├──┼────┼──┼──┼──┼────┼───┼────┼────┤
│    │八十四年│三十│一萬│二會│二千五百│七千五│十二會  │郭木池（│
│    │九月十五│二人│元  │    │元      │百元，│        │二會）、│
│    │日起至八│    │    │    │        │冒標二│        │黃清山、│
│    │十七年四│    │    │    │        │會，每│        │鍾景秋、│
│    │月十五日│    │    │    │        │會活會│        │林昆利、│
│    │止，每月│    │    │    │        │會員十│        │黃永順、│
└──┴────┴──┴──┴──┴────┴───┴────┴────┘
┌──┬────┬──┬──┬──┬────┬───┬────┬────┐
│    │十五日開│    │    │    │        │四會，│        │黃淑惠、│
│    │標      │    │    │    │        │共計詐│        │陳杰煌、│
│  ５│        │    │    │    │        │得會款│        │施彬彬、│
│    │        │    │    │    │        │二十一│        │王惠儀、│
│    │        │    │    │    │        │萬元  │        │范羅水妹│
│    │        │    │    │    │        │      │        │（二會）│
│    │        │    │    │    │        │      │        │、李盧芳│
│    │        │    │    │    │        │      │        │玉、李薛│
│    │        │    │    │    │        │      │        │淑華，共│
│    │        │    │    │    │        │      │        │計十四會│
├──┴────┴──┼──┴──┴────┴───┴────┴────┤
│共計（詐領會款總額）│一百三十八萬七千五百元                          │
└──────────┴────────────────────────┘
註：因被告各會冒標之會次不詳，故附表一所示各會被告冒標時均以倒會前最後一次
    標會時之活會會員會數，計算其各會各次會詐取之會款金額。
附表二：
┌──┬────┬──┬──┬──┬────┬───┬────┬────┐
│編號│會    期│會員│每會│冒標│冒標利息│冒標時│至八十六│已知未標│
│    │        │人數│會款│會數│        │各活會│年四月二│取會款之│
│    │        │    │    │    │        │會員應│十五日倒│會員姓名│
│    │        │    │    │    │        │繳會款│會為止，│（即被害│
│    │        │    │    │    │        │各會冒│應存活會│人）及會│
│    │        │    │    │    │        │標共詐│。      │數      │
│    │        │    │    │    │        │領金額│        │        │
│    │        │    │    │    │        │（以二│        │        │
│    │        │    │    │    │        │千五百│        │        │
│    │        │    │    │  │        │元計算│        │        │
│    │        │    │    │    │        │）    │        │        │
├──┼────┼──┼──┼──┼────┼───┼────┼────┤
│    │八十四年│二十│一萬│無  │二千五百│七千五│九會    │李方素系│
│    │十一月五│七人│元  │    │元      │百元  │        │、李冬季│
│    │日起至八│    │    │    │        │      │        │、鍾景秋│
│    │十七年一│    │    │    │        │      │        │、鍾榮通│
└──┴────┴──┴──┴──┴────┴───┴────┴────┘
┌──┬────┬──┬──┬──┬────┬───┬────┬────┐
│  １│月五日止│    │    │    │        │      │        │、鍾伯慶│
│    │，每月五│    │    │    │        │      │        │、王惠儀│
│    │日開標  │    │    │    │        │      │        │、吳仁富│
│    │        │    │    │    │        │      │        │、張美津│
│    │        │    │    │    │        │      │        │、李盧芳│
│    │        │    │    │    │        │      │        │玉，共計│
│    │        │    │    │    │        │      │        │九會    │
├──┼────┼──┼──┼──┼────┼───┼────┼────┤
│    │八十五年│二十│二萬│無  │二千五百│七千五│十三會  │郭木池、│
│    │四月十五│六人│元  │    │元      │百元  │        │鍾伯慶、│
│    │日起至八│    │    │    │        │      │        │賀沈緞、│
│  ２│十七年五│    │    │    │        │      │        │施彬彬、│
│    │月十五日│    │    │    │        │      │        │李林秀綿│
│    │止，每月│    │    │    │        │      │        │（二會）│
│    │十五日開│    │    │    │        │      │        │，共計六│
│    │標      │    │    │    │        │      │        │會      │
└──┴────┴──┴──┴──┴────┴───┴────┴────┘
┌──┬────┬──┬──┬──┬────┬───┬────┬────┐
│    │八十五年│三十│一萬│無  │二千五百│七千五│十八會  │鄭琛、李│
│    │四月十五│一人│元  │    │元      │百元  │        │素蓮、黃│
│    │日起至八│    │    │    │        │      │        │清山（二│
│    │十七年十│    │    │    │        │      │        │會）李黃│
│    │月十五日│    │    │    │        │      │        │金蟬、莊│
│  ３│止，每月│    │    │    │        │      │        │永松、張│
│    │十五日開│    │    │    │        │      │        │美紗、賀│
│    │標      │    │    │    │        │      │        │仁傑、賀│
│    │        │    │    │    │        │      │        │沈緞、施│
│    │        │    │    │    │        │      │        │彬彬、李│
│    │        │    │    │    │        │      │        │林秀綿（│
│    │        │    │    │    │        │      │        │二會）、│
│    │        │    │    │    │        │      │        │林省，共│
│    │        │    │    │    │        │      │        │計十三會│
├──┼────┼──┼──┼──┼────┼───┼────┼────┤
│    │八十五年│二十│一萬│無  │二千五百│七千五│十七會  │鄭琛（二│
│    │十二月二│一人│元  │    │元      │百元  │        │會）、鍾│
└──┴────┴──┴──┴──┴────┴───┴────┴────┘
┌──┬────┬──┬──┬──┬────┬───┬────┬────┐
│    │十五日起│    │    │    │        │      │        │景秋、黃│
│  ４│至八十七│    │    │    │        │      │        │淑惠、吳│
│    │年八月二│    │    │    │        │      │        │美瑩、羅│
│    │十五日止│    │    │    │        │      │        │蕭美，共│
│    │，每月二│    │    │    │        │      │        │計六會  │
│    │十五日開│    │    │    │        │      │        │        │
│    │標      │    │    │    │        │      │        │        │
└──┴────┴──┴──┴──┴────┴───┴────┴────┘


司法院資訊處製作；財團法人民間司法改革基金會備份。
